臺灣高等法院臺南分院刑事裁定　　　　　　　九十三年度抗字第二九二號　　　Ｇ
　　抗　告　人
　　即　被　告　甲　○　○
右列抗告人因聲請解除禁止接見通信案件，不服臺灣臺南地方法院中華民國九十三年
十一月十二日第一審裁定（九十三年度訴字第一一四二號），提起抗告，本院裁定如
左：
      主      文
抗告駁回。
      理      由
一、抗告意旨略以：原審法院以抗告人所犯為毒品危害防制條例第四條第二項之販賣
    第二級毒品罪嫌，為最輕本刑五年以上有期徒刑之重罪及有串證之虞等理由，而
    予以羈押，並禁止接見通信，經抗告人聲請解除禁止接見通信，遭原審駁回解除
    禁止接見通信之聲請，惟查：(一)、抗告人堅決否認有販賣毒品之犯行，且辯稱係
    向陳正翰購買，陳正翰在警訊及偵查中指訴均有不符，伊之供述與陳正翰處於相
    對立，自無可能勾串。(二)、原審不得僅抗告人聲請傳喚證人陳正翰，即認抗告人
    在未進行交互詰問之前有與證人勾串之虞，並駁回解除禁止接見通信之聲請，為
    此提起抗告，請准撤銷原裁定云云。
二、按被告經法官訊問後，認為犯罪嫌疑重大，而有：(1)逃亡或有事實足認為有逃亡
    之虞者；(2)有事實足認為有湮滅、偽造、變造證據或勾串共犯或證人之虞者；(3)
    所犯為死刑、無期徒刑或最輕本刑為五年以上有期徒刑之罪者，非予羈押，顯難
    進行追訴、審判或執行者，得羈押之，刑事訴訟法第一百零一條第一項定有明文
    。又刑事訴訟法第一百零五條第三項前段「法院認被告為前項之接見、通信及受
    授物件有足致其脫逃或湮滅、偽造、變造證據或勾串共犯或證人之虞者，得依檢
    察官之聲請或依職權命禁止或扣押之。」又按審判期日前所踐行之準備程序旨在
    證據之蒐集與調查，為審判之準備，如為發見真實及防止串偽之必要，法院實行
    強制處分權，對被告執行羈押並禁止接見及通信，果符法定要件，自為法之所許
    。又有無禁止接見通信必要審查程序，是在於判斷有無必要以確保刑事偵查、審
    判及執行等程序進行。因此，法院於審查應否禁止接見通信必要時，應僅就卷證
    資料做形式之審查並適用自由心證證明程序，而非以嚴格程序就為實質之審理。
    而自由心證證明程序，並不要求至「無合理懷疑之確信程度」，倘法院相信「很
    有可能如此」的程度者，即為法所許。
三、經查：
 (一)、按抗告人所涉為毒品危害防制條例第四條第二項之販賣第二級毒品罪嫌，其法
     定刑為無期徒刑或七年以上有期徒刑，得併科新台幣七百萬元以下罰金之罪，
     核與刑事訴訟法第一百零一條第一項第三款：「所犯死刑、無期徒刑或最輕本
     刑為五年以上有期徒刑之罪」法定羈押原因相符，合先敘明。
 (二)、另按證人之證言與被告不同，實已足認證人與被告間有串證之虞，核與刑事訴
     訟法第一百零一條第一項第二款：「有事實足認為有湮滅、偽造、變造證據或
     勾串共犯或證人之虞者」及刑事訴訟法第一百零五條第三項前段「法院認被告
     為前項之接見、通信及受授物件有足致其脫逃或湮滅、偽造、變造證據或勾串
     共犯或證人之虞者，得依檢察官之聲請或依職權命禁止或扣押之。」等法定羈
     押及禁止接見通信原因相符。抗告意旨所稱，證人陳正翰證詞與抗告人之指述
     互相對立，顯無串證之虞云云，惟此乃抗告人己身臆測之詞，與法院審酌有否
     事實足認抗告人與證人有串證之虞，顯屬兩事，法院自仍得據此為判斷被告應
     否禁止接見通信之依據。
四、因此，原審法院審酌被告之供述及證人陳正翰在警詢及偵查中之供述等各項事證
    ，認抗告人犯罪嫌疑重大，而有事實足認為有勾串證人之虞，且所犯為最輕本刑
    五年以上有期徒刑之罪，非予羈押，顯難進行追訴、審判或執行，而裁定羈押並
    禁止接見通信，並駁回解除禁止接見通信之聲請，經核於法並無不當，抗告人上
    開抗告意旨，指摘原裁定不當，非有理由，應予駁回。
據上論斷，應依刑事訴訟法第四百十二條，裁定如主文。
中    華    民    國      九十三      年      十二      月      九      日
                                  臺灣高等法院臺南分院刑事第六庭
                                      審判長法官  蔡    崇    義
                                            法官  吳    永    宋
                                            法官  侯    明    正
右正本證明與原本無異。
不得再抗告。
                                      法院書記官  李    育    儒
中    華    民    國      九十三      年      十二      月      十      日
